【裁判字號】    97,交聲,611
【裁判日期】    970618
【裁判案由】    違反道路交通管理處罰條例聲明異議
【裁判全文】
臺灣士林地方法院交通事件裁定         97年度交聲字第611號
原處分機關  交通部公路總局北區監理所蘆洲監理站
受處分人    甲○○
即異議人
上列受處分人因違反道路交通管理處罰條例案件，對於交通部公
路總局臺北區監理所蘆洲監理站於民國97年5 月13日所為之裁決
（原處分案號：北監蘆字第裁46-CG0000000號），聲明異議，本
院裁定如下：
        主  文
異議駁回。
        理  由
一、原處分意旨略以：台北縣政府警察局交通隊執勤員警於民國
    97年2 月22日8 時49分許，於台北縣五股鄉○○○路（往新
    莊方向）路口處，查獲車牌號碼K8V-516 號車「限速50公里
    ，經測時速70公里，超速20公里（20公里以上未滿40公里）
    」違規，爰依道路交通管理處罰條例第40條規定，以北縣警
    交字第CG0000000 號違反道路交通管理事件通知單逕行舉發
    。
二、異議意旨略以：台北縣政府警察局第CG0000000 號違反道路
    交通管理事件通知單，所舉發之地點「台北縣五股鄉○○○
    路（往新莊方向）」其地址並不明確，經向蘆洲監理站查詢
    ，蘆洲監理站回復稱該路段限速50公里，然該路段並無限速
    及前方有測速照相之標誌，原處分機關以不詳之方式舉發交
    通違規殊難令人折服。又舉發機關所使用之測速設備是否近
    期內曾通過相關之檢測，其誤差值為何，執法人員是否將執
    法設備調整至最佳狀態，請調相關之檢驗合格證明文件查明
    是何設備取得違規證據，爰依法聲明異議云云。
三、道路交通管理處罰條例第40條規定，汽車駕駛人，行車速度
    ，超過規定之最高時速，或低於規定之最低時速，除有第43
    條第1 項第2 款情形外，處新臺幣（下同）1 千2 百元以上
    2 千4 百元以下罰鍰。又同法第7 條之2 第1 項第7 款、第
    2 項、第3 項第9 款、第4 項、第5 項規定，汽車駕駛人經
    以科學儀器取得證據資料證明其行為違規者，得逕行舉發，
    前項第7 款之科學儀器應採固定式，並定期於網站公布其設
    置地點。但汽車駕駛人之行車速度超過規定之最高速限或低
    於規定之最低速限者，不在此限。對於前項第9 款之違規行
    為，採用固定或非固定式科學儀器取得證據資料證明者，於
    一般道路須至少於1 百公尺，於高速公路、快速公路須至少
    於3 百公尺前，明顯標示之。第1 項逕行舉發，應記明車輛
    牌照號碼、車型等可資辨明之資料，以汽車所有人為被通知
    人製單舉發。
四、經查：（1） 異議人即受處分人羅健雄所有車牌號碼K8V-51
    6 號機車於97年2 月22日8 時49分許，於台北縣五股鄉○○
    ○路（往新莊方向），經測得時速70公里，有測速照相舉發
    照片附卷可稽（本院卷第7 頁），異議人並不否認於上開時
    間行經舉發地點。（2） 再查「速限50公里」之標誌及「前
    有測速照相」之警告示牌，係設置於台北縣五股鄉○○○路
    （往新莊方向），距離測速照相儀器約2 百公尺處，有台北
    縣政府警察局97年6 月16日北縣警交字第0970075077號函及
    檢附之現場照片可稽（本院卷第23頁、第25頁），核與前揭
    道路交通管理處罰條例第7 條之2 第4 項規定，採用固定或
    非固定式科學儀器取得證據資料證明者，於一般道路須至少
    於1 百公尺前，明顯標示之規定相合。異議人固提出照片指
    稱舉發現場並無速限或前有測速照相之標誌云云，惟異議人
    提出之現場照片，非在測速儀器安裝處至少1 百公尺前之處
    所拍攝，其取景地點不對，自難為有利於異議人之認定。雖
    異議人復指稱舉發違規地點之地址不明確，惟依舉發照片所
    示之台北縣五股鄉○○○路（往新莊方向），兩側並無房舍
    ，且異議人係沿著疏洪一路往新莊方向行車，自難載明超速
    路段介於何門牌號碼間，故員警於違反道路交通管理事件通
    知單記載違規地點在台北縣五股鄉○○○路（往新莊方向）
    ，已可得確認交通違規地點，堪認該舉發單記載明確，異議
    人辯稱違規地點記載不明確，並不可採。（2） 又異議人經
    舉發於台北縣五股鄉○○○路（往新莊方向）超速，該處之
    雷達測速儀器，規格係24.125GHz （K-Band）照相式，廠牌
    係GATSOMETER，主機型號：TYPE24，天線型號：TYPE24，主
    機器號：2767，天線器號：2767，於96年12月14日檢定，檢
    定合格單號為MOGA0000000A，MOGA0000000B，有效期限是97
    年12月31日，有經濟部標準檢驗局96年12月14日雷達測速儀
    檢定合格證書影本在卷可按（本院卷第24頁），是舉發機關
    以前開雷達測速儀器採證，自難指有何不當。（3） 綜上，
    事證明確，異議人辯解均無可採，異議人於速限50公里之路
    段，以時速70公里之速度行車，超過規定之最高速限20公里
    ，堪以認定。
五、異議人交通違規行為屬實，業如前述，則原處分機關依道路
    交通管理處罰條例第40條規定裁處罰鍰1 千4 百元，即無違
    誤，異議人異議為無理由，應予駁回。
六、據上論斷，應依道路交通案件處理辦法第19條，裁定如主文
    。
中    華    民    國    97    年    6     月    18    日
                  交通法庭法  官  杜惠錦
以上正本證明與原本無異。
如不服本裁定，應於送達後5日內，向本院提出抗告狀。
                          書記官  蘇彥宇
中    華    民    國    97    年    6     月    18    日


司法院資訊處製作；財團法人民間司法改革基金會備份。
